【裁判字號】    99,交抗,1148
【裁判日期】    990512
【裁判案由】    違反道路交通管理處罰條例
【裁判全文】
臺灣高等法院交通事件裁定            99年度交抗字第1148號
抗  告  人
即受處分人  甲○○
上列抗告人因違反道路交通管理處罰條例案件，不服臺灣新竹地
方法院中華民國99年4月5日所為裁定（99年度交聲字第182號）
，提起抗告，本院裁定如下：
    主  文
抗告駁回。
    理  由
一、原裁定意旨略以：原處分機關於99年2 月23日作成本件竹監
    新四字第裁51-E00000000號裁決書後，業經抗告人於同日簽
    收在案，有裁決書、送達證書影本各乙紙附卷可參（見原審
    法院99年度交聲他字第7 號卷第16至17頁）。依道路交通管
    理處罰條例第87條第1 項之規定，自送達之翌日起算（同年
    2月24日）20日，並加計在途期間（新竹縣為2日），則本件
    合法提起聲明異議之法定期間之末日為同年3 月17日。然抗
    告人遲至99年3 月19日始逕向原審法院提出聲明異議狀，此
    有抗告人送交原審法院之交通異議狀右上角收狀戳記載明係
    99年3月19日收文在卷足稽（見本院99年度交聲他字第7號卷
    第2 頁），是異議人聲明異議已逾道路交通管理處罰條例第
    87條第1 項所定之20日不變期間，抗告人對上開本件裁決處
    分聲明異議不合法律上之程式，且無從補正，自應予以駁回
    等語。
二、抗告意旨略以：抗告人由99年2 月10日起，向督察室、警政
    署、交通隊提出申訴皆無效，有抗告人向監理單位詢問申訴
    的文件和向督察室、警政署通話之紀錄可查詢云云。
三、本院查：
  (一)、受處分人不服道路交通管理處罰條例第8 條之主管機關所
      為處罰，得於接到裁決書之翌日起20日內，向管轄地方法
      院聲明異議。交通法庭認聲明異議不合法律上之程式或其
      異議權已喪失者，應以裁定駁回之。道路交通管理處罰條
      例第87條第1 項與道路交通案件處理辦法第18條前段分別
      定有明文。準此，受處分人不服道路交通管理主管機關所
      為處罰，應於接到裁決書之翌日起20日內，向管轄地方法
      院聲明異議，此為聲明異議之合法要件。
  (二)、本件抗告人駕駛JZ-1637號自用小客車，於99年2月9日22
      時55分在新竹市○道○路南下匝道口時，因「酒後駕車經
      酒測、酒測值0.29mg/L」違規，經新竹市警察局二分局依
      道路交通管理處罰條例第35條第1項第1款舉發，並由原處
      分機關於99年2月23日掣發件竹監新四字第裁51-E0000000
      0號違反道路交通管理事件裁決書，復於99年2月23日送達
      於抗告人同日簽收在案，有送達證書影本在卷可憑（見原
      審卷第16、17頁）。
  (三)、綜上所述，本件裁決書業於99年2 月23日送達，受處分人
      應於合法送達日之翌日即99年2 月24日起20日內，並加計
      在途期間（新竹縣至新竹地方法院為2 日）向原審法院聲
      明異議，受處分人遲至99年3 月19日始聲明異議，顯逾越
      20日之法定異議期間。職是，受處分人聲明異議，顯屬違
      背法律上之程式。原裁定認受處分人聲明異議不合法律程
      式，予以駁回，經核並無不合。抗告意旨，執此指摘原裁
      定不當，為無理由，應予駁回。
據上論結，應依道路交通管理處罰條例第89條，道路交通案件處
理辦法第26條，刑事訴訟法第412條，裁定如主文。
中    華    民    國    99    年    5    月    12    日
                  交通法庭審判長法  官   陳貽男
                                法  官   詹駿鴻
                                法  官   楊炳禎
以上正本證明與原本無異。
不得再抗告。
                                書記官   林月蓉
中    華    民    國    99    年    5    月    13    日

司法院資訊處製作；財團法人民間司法改革基金會備份。
